臺灣板橋地方法院刑事判決　　　　　　 96年度簡上字第337號
上　訴　人　臺灣板橋地方法院檢察署檢察官
被　　　告　乙○○
　　　　　　　　　　　　　號4樓
上列上訴人因傷害案件，不服本院95年簡字第7680號，中華民國
96年1 月8 日第一審簡易判決（聲請簡易判決處刑案號：95年度
偵字第26642 號），提起上訴，本院管轄之第二審合議庭判決如
下：
    主  文
原判決撤銷。
乙○○傷害人之身體，累犯，處有期徒刑月，如易科罰金，以
新臺幣壹仟元折算壹日；減為有期徒刑壹月又拾伍日，如易科罰
金，以新臺幣壹仟元折算壹日。
    事  實
一、乙○○，綽號「阿豹」，曾犯有槍砲彈藥刀械管紙條例罪、
    違反麻醉藥品管理條例罪等案件，於83年度所犯違反麻醉藥
    品管理條例罪案件，經本院於84年4 月19日以83年度訴字第
    2501號各判處有期徒刑5 年4 月與10月，並定應執行行為有
    期徒刑6 年，而於84年5 月20日判決確定，於84年6 月9日
    入監執行，於86年10月2 日縮短刑期假釋出監；詎其於假釋
    期間，又於87年4 月間再犯違反麻醉藥品管理條例罪案件，
    經本院於87年9 月29日以87年度訴字第1165號判處有期徒5
    年2 月，嗣上訴後，經台灣高等法院於88年1 月12日以87
    年度上訴字第4853號將原判決撤銷，仍改判有期徒5 年2 月
    ，於88年3 月24日確定。嗣於88年4 月13日入監執行，並撤
    銷前開假釋，接續執行殘刑3 年1 月22日，於95年1 月26日
    縮短刑期假釋出監，於95年4 月5 日縮刑期滿執行完畢。詎
    其猶不知悔改，因其女友王唯譽之前男友甲○○時常糾纏王
    唯譽，嗣於95年7 月15日凌晨2 、3 時許，甲○○又在王唯
    譽所住之臺北縣泰山鄉○○街35號樓下呼喊叫囂糾纏騷擾王
    唯譽，因王唯譽不堪甲○○糾纏騷擾，遂打電話告知乙○○
    前來幫忙，勸阻甲○○離去，不要糾纏騷擾王唯譽，斯時乙
    ○○在台北縣泰山鄉○○路○段一家不詳店名之卡拉ＯＫ店
    喝酒，迨乙○○接獲王唯譽電話請求後，因無交通工具前往
    ，遂請同在卡拉ＯＫ店喝酒之甫認識十餘天之綽號「阿樂」
    （起訴書記載為「家洛」）之成年男子以機車載乙○○前去
    ，嗣綽號「阿樂」之成年男子將乙○○載至上開泰山鄉○○
    街35號樓下附近後，旋即離去。乙○○於同（15）日凌晨3
    時10分許到達現場後，見甲○○在其女友王唯譽泰山鄉○○
    街35號住處樓下，遂上前勸阻甲○○不要一天到晚糾纏騷擾
    王唯譽，甲○○聽後即用手推乙○○並質問不然要怎樣，而
    與乙○○發生衝突，乙○○被甲○○推倒後，心有不甘，遂
    基於傷害他人身體之犯意，隨手拿起附近拾得之四方形長條
    木材毆打甲○○之頭部、手臂、腰部等部位，致甲○○受有
    頭皮撕裂傷2 處共13公分、左肩、左上肢、右上肢多處瘀腫
    傷及背部挫傷等傷害。
二、案經甲○○訴由臺北縣政府警察局新莊分局報請臺灣板橋地
    方法院檢察署檢察官偵查起訴。
    理  由
一、訊據被告乙○○固供承其本人有於95年7 月15日凌晨3 時10
    分許，在其女友王唯譽之前揭泰山鄉○○街35號樓下因勸阻
    告訴人甲○○不要騷擾王唯譽而與甲○○發生衝突，嗣甲○
    ○出手將其本人推倒，其本人隨即拿起地上裝潢剩下的四方
    形長條木材毆打甲○○身體，嗣打完後其本人即叫甲○○離
    開，迨甲○○離去後，其本人即回其泰山鄉○○街租屋處（
    在王唯譽住處附近），是其一人毆打甲○○而已等情；惟辯
    稱：1 、阿樂的男子是有載我到現場，阿樂載我到現場以後
    就離開，阿樂並沒有和我一起拿木棍共同毆打甲○○。當時
    阿樂的男子他也不知道我叫他載我到現場要做什麼。甲○○
    是我一個人傷害的，阿樂男子並沒有參加。2 、如果我是與
    阿樂的男子一起打甲○○，甲○○能跑掉嗎，我根本沒有追
    被害人。我當時與被害人發生爭執打完被害人以後就叫被害
    人離開，被害人就自行離開，我就直接走路回去租屋的地方
    。3 、只有我一個人打告訴人而已，「家洛」（即阿樂）只
    是載我到那裡而已；但是家洛沒有共同打人；各等語在卷。
二、經查：
（一）、本件被告乙○○於上開時地因故毆打被害人甲○○，致
        甲○○受有頭皮撕裂傷2 處共13公分、左肩、左上肢、
        右上肢多處瘀腫傷及背部挫傷等傷害一節，業據被告乙
        ○○於警詢、偵查中與本院調查及審理時供承在卷，並
        有行政院衛生署臺北醫院診斷證明書一紙在卷可證（偵
        查卷第13頁）。可見被告傷害犯行事證明確。
（二）、本件所應審究者，乃是該綽號「阿樂」之成年男子究竟
        是否有與被告乙○○共同參與毆打被害人甲○○？
1、按本案僅有告訴人甲○○之單方面之指訴，指稱被告乙○○
   有與上開綽號「阿樂」之成年男子於上揭時地共同毆打告訴
   人甲○○，惟被告乙○○則堅決否認該綽號「阿樂」之成年
   男子有共同參與毆打告訴人甲○○。
2、告訴人甲○○於本院審理時亦陳稱：「、、、，當時沒有其
   他別的人看到被告是否有共犯一起打我。」等語在卷。由此
   可見，告訴人甲○○雖指稱該綽號「阿樂」之成年男子有與
   被告乙○○共同參與本件毆打情事，然依其於本院上開證述
   可知，告訴人甲○○亦供稱並未看到有其他共犯一起毆打其
   本人等語，已如前述。足認本件僅有告訴人甲○○之單方面
   指訴而已，究竟是否確有共犯參與本件毆打告訴人甲○○一
   節，告訴人甲○○本人亦供承並未看到其他共犯有一起毆打
   其本人，可見本件並無確切之證據足認該綽號「阿樂」之成
   年男子有共同參與本件毆打告訴人甲○○等情甚明。此外又
   查無其他積極事證足認被告乙○○確有與該綽號「阿樂」之
   成年男子共同參與毆打告訴人甲○○之犯行，自難僅憑告訴
   人甲○○前揭單方面之指訴，即遽認被告乙○○確有與該綽
   號「阿樂」之成年男子共同毆打告訴人甲○○，而遽論被告
   以共同傷害罪責。故公訴人起訴事實指稱被告乙○○有與該
   綽號「家洛」之成年男子（即「阿樂」之成年男子）共同毆
   打告訴人甲○○，而認被告乙○○與該綽號「家洛」之成年
   男子係犯共同傷害罪云云，尚有誤會。
三、核被告乙○○所為，係犯刑法第277 條第1 項之傷害罪。公
    訴人認被告乙○○與上開綽號「家洛」之成年男子間，就所
    犯前開傷害罪犯行，有犯意聯絡與行為分擔，應論以共同正
    犯云云，容有誤會。查被告有如事實欄所載之犯罪執行前科
    ，有臺灣高等法院被告前案紀錄表1 份在卷可稽，其於受有
    期徒刑之執行完畢後，5 年以內故意再犯本件有期徒刑以上
    之罪，為累犯，應依刑法第47條第1 項規定，加重其刑。
四、對於檢察官上訴不採之理由：檢察官依告訴人甲○○之請求
    ，認為告訴人受有前開傷害，其中頭部前面有一處長達6 公
    分之傷痕迄今尚未痊癒，後遺症造成告訴人日常生活受有影
    響，使告訴人痛苦不堪；且被告並未供出同案被告「家洛」
    男子之年籍資料，亦未賠償告訴人之民事損失，因認原判決
    僅判處被告有期徒刑3 月，以量刑過輕為由提起上訴。然查
    前開「家洛」之男子（即綽號「阿樂」之成年男子）僅是載
    被告至王唯譽上開泰山鄉○○街35號住處樓下附近後，隨即
    離去，並未共同參與毆打告訴人甲○○等情，已如前述。再
    者告訴人頭部前面受有一處長達6 公分之傷痕迄今尚未痊癒
    一節，已由原審判決於量刑時業已審酌一切情狀，資為量刑
    之參考；而被告尚未賠償告訴人之民事損失一節，此亦為原
    判決審酌一切情狀，作為量刑時之參考；何況是否已賠償告
    訴人之民事損失，則係民事賠償之另一問題，自應由告訴人
    甲○○另循民事途徑請求。綜上調查，足認檢察官提起本件
    上訴，並不足採。
五、撤銷改判之理由：原審以被告所犯傷害罪，事證明確，對於
    被告予以論罪科刑固非無見，惟查：
（一）、本案被告乙○○係獨自毆傷告訴人甲○○，並未與前開
        「家洛」之男子（即綽號「阿樂」之成年男子）共犯本
        件傷害罪，原判決事實與理由則認被告乙○○係與該綽
        號之「家洛」之成年男子共犯本件傷害罪，論被告以共
        同傷害罪責云云，核與本案實情尚有未洽。
（二）、被告犯罪行為時間係在96年4 月24日以前，原判決未依
        中華民國96年罪犯減刑條例第2 條第1 項第3 款規定，
        對於被告予以減刑，而為有利於被告之適用，尚有未洽
        。
（三）、檢察官提起上訴，雖未指摘及此，然原判決未及審酌適
        用中華民國96年罪犯減刑條例第2 條第1 項第3 款規定
        ，予以被告減刑，且誤認被告乙○○係與該綽號之「家
        洛」之成年男子共犯本件傷害罪，論被告以共同傷害罪
        責，已如前述。可見原判決尚有可議之處，顯屬無可維
        持，自應由本院將原判決撤銷，另為適法之判決。
六、爰審酌被告僅因細故即持前開四方形長條木材毆打告訴人，
    致告訴人受有頭皮撕裂傷2 處共13公分、左肩、左上肢、右
    上肢多處瘀腫傷及背部挫傷等傷害，造成告訴人甲○○之身
    心受痛苦，兼衡被告犯罪之動機、目的、手段，犯後尚未與
    告訴人甲○○達成民事和解等一切情狀，量處如主文第二項
    所示之宣告刑，並諭知如易科罰金之折算標準，以資懲儆。
    查本件被告所犯上開傷害罪，其犯罪時間係在中華民國96年
    4 月24日以前，合於中華民國96年罪犯減刑條例第3 條第1
    項第15款規定之減刑條件，爰依同條例第2 條第1 項第3 款
    之規定，減其宣告刑二分之一，並諭知易科罰金之折算標準
    。
據上論斷，應依刑事訴訟法第455 條之1 第1 項、第3 項、第36
9 條第1 項、第364 條、第299 條第1 項前段，刑法第277 條第
1 項、第47條第1 項、第41條第1 項前段，刑法施行法第1 條之
1 第1 項、第二項前段，中華民國96年罪犯減刑條例第2 條第1
項第3 款、第7 條、第9 條，判決如主文。
本案經檢察官連思藩到庭執行職務。
中　　華　　民　　國　　96　　年　　12　　月　　31　　日
                  刑事第二庭  審判長法  官 王復生
                                    法  官 劉景宜
                                    法  官 陳坤地
上列正本證明與原本無異。
不得上訴。
                                    書記官 林壯隆
中　　華　　民　　國　　97　　年　　1 　　月　　3 　　日
附錄本案論罪科刑法條全文
中華民國刑法第二百七十七條
（普通傷害罪）
傷害人之身體或健康者，處三年以下有期徒刑、拘役或一千元以
下罰金。
犯前項之罪因而致人於死者，處無期徒刑或七年以上有期徒刑；
致重傷者，處三年以上十年以下有期徒刑。
 （不得上訴）
